【裁判字號】    98,上訴,414
【裁判日期】    980609
【裁判案由】    毒品危害防制條例
【裁判全文】
臺灣高等法院臺南分院刑事判決         98年度上訴字第414號
上  訴  人
即  被  告  甲○○
                    另案於臺灣嘉義監獄鹿草分監執行中
選任辯護人
即扶助律師  張清富律師
上列上訴人因毒品危害防制條例案件，不服臺灣嘉義地方法院97
年度訴字第655號中華民國98年3月11日第一審判決（起訴案號：
臺灣嘉義地方法院檢察署96年度偵字第8408號、第8722號），提
起上訴，本院判決如下：
    主  文
原判決撤銷。
甲○○意圖販賣而持有第二級毒品，累犯，處有期徒刑伍年陸月
。扣案第二級毒品安非他命（驗餘淨重壹佰貳拾陸點捌壹公克）
沒收銷燬之；扣案電子磅秤壹臺、上開毒品包裝塑膠袋拾只均
沒收。
其餘被訴販賣部分無罪（即被訴於民國95年9月間某日起至96年3
月15日止連續販賣第二級毒品部分）。
    事  實
一、甲○○前因施用毒品案件，經臺灣高雄地方法院以95年度簡
    字第1744號判決判處有期徒刑4月確定，甫於民國95年11月
    12日縮刑期滿執行完畢。詎其仍不知悔改，明知安非他命係
    毒品危害防制條例所管制之第二級毒品，不得非法販賣或持
    有，於96年8月間某日20時許（起訴書誤載為96年9月17日）
    ，在高雄市○○街某處之釣蝦場，向真實姓名、年籍不詳綽
    號「阿憨」之成年男子，以新臺幣（下同）15萬元之代價購
    入淨重126.98公克之安非他命（驗餘淨重為126.81公克），
    原擬供已施用，嗣萌生意圖販賣第二級毒品安非他命予他人
    牟利之犯意，將上開安非他命分裝為30包，伺機尋覓買主販
    賣，而持有第二級毒品，但迄未找到販售之對象。嗣於96年
    9月19日凌晨1時51分許，甲○○駕駛其女友李妮妮所有之車
    牌號碼2226-XJ號自用小客車（懸掛朱黃瑋所有而遭竊之642
    1-XA號車牌）進入嘉義縣中埔鄉湯野汽車旅館201號房投宿
    休息，經旅館管理部主任唐英豪發現前曾有竊取旅館房間內
    物品之情形，乃報警處理，嗣經警到場埋伏取締，而於同日
    凌晨5時10分許逮捕甲○○，並當場查扣如附表所示之物而
    查獲。
二、案經嘉義縣警察局移送、嘉義縣警察局中埔分局報告臺灣嘉
    義地方法院檢察署檢察官偵查起訴。
    理  由
壹、證據能力部分
    按被告以外之人於審判外之陳述，雖不符刑事訴訟法第159
    條之1至第159條之4之規定，而經當事人於審判程序同意作
    為證據，法院審酌該言詞陳述或書面陳述作成時之情況，認
    為適當者，亦得為證據。當事人、代理人或辯護人於法院調
    查證據時，知有第159條第1項不得為證據之情形，而未於言
    詞辯論終結前聲明異議者，視為有前項之同意，刑事訴訟法
    第159條之5定有明文。查本件被告甲○○及其辯護人於言詞
    辯論終結前，對於下述本院採為認定犯罪事實依據之各項證
    據之證據能力，於本院準備程序時均未聲明異議，復經本院
    於審理時逐一提示，被告及其辯護人均表示沒有意見，本院
    審酌該等證據之取得過程並無瑕疵，與本案待證事實間復具
    有相當之關聯性，以之為本案證據並無不當，自得採為本件
    認定事實之基礎。
貳、有罪部分：
一、訊據上訴人即被告甲○○坦承認於96年8月間某日20時許，
    在高雄市○○街某處之釣蝦場，向真實姓名、年籍不詳綽號
    「阿憨」之成年男子，以15萬元之代價購入淨重126.98公克
    之安非他命（驗餘淨重為126.81公克），供已施用，嗣擬伺
    機售賣他人以牟利，而將安非他命分裝成30包，予以持有，
    但迄未找到販售的對象，及嗣於上開時地為警查獲並當場查
    扣如附表所示之物之事實，但否認有係基於意圖營利目的而
    販入第二級毒品安非他命，其原先販入之目的係為供己施用
    ，嗣後才想伺機售賣他人以牟利等語。
二、經查：
（一）被告確於上開時地，向真實姓名、年籍不詳綽號「阿憨」
      之成年男子以15萬元購入安非他命等情，業據被告於本院
      審理時供陳：伊於96年8月間某日20時許，在高雄市○○
      街某處之釣蝦場，向真實姓名、年籍不詳綽號「阿憨」之
      成年男子，以15萬元之代價購入淨重126.98公克之安非他
      命，係要供己施用，嗣有想要販售他人牟利，將上開安非
      他命分裝為30包而持有安非他命，但尚未找到販售的對象
      ；並不是如警詢及原審所稱，係在96年9月17日向綽號「
      阿憨」之人購買。其購買的時間係在同年8月間購買的，
      大約購買了1個月左右才被查獲等語明確（見本院卷第146
      -147頁）。本院再質以「你何時購買毒品安非他命？」，
      被告答「這一批毒品我購買將近壹個月左右，以往在警訊
      的時候，警察叫我隨便講壹個時間，所以我才講說是前一
      天購買的。」（見本院卷第145頁），即否認其於警詢及
      原審所稱：在96年9月17日向綽號「阿憨」之人購買之事
      實；復有扣案白色晶體30包可資佐證。又扣案上開白色晶
      體，經送內政部警政署刑事警察局鑑定，其鑑定結果認：
      經檢視均為白色晶體，外觀型態相似，隨機抽取鑑定，檢
      出甲基安非他命成分，純度約98﹪依據抽測純度值，推估
      上開白色晶體30包均含甲基安非他命之驗前總純值淨重約
      124.44公克，驗前總毛重140.71公克（包裝塑膠袋總重13
      .73 公克，取樣0.17公克鑑定用罄，驗餘淨重126.81公克
      ）等情，有該局97年3月11日刑鑑字第0970030329號鑑定
      書（見臺灣嘉義地方法院檢察署96年度偵字第8408號偵查
      卷宗第61頁）在卷足參，是上開白色晶體30包經鑑定係第
      二級毒安非他命乙情，亦堪認定。是被告確有於上開時地
      ，向真實姓名、年籍不詳綽號「阿憨」之成年男子以15萬
      元購入上開安非他命等情，應堪認定。
（二）按毒品危害防制條例第4條第1項、第2項之販賣第一、二
      級毒品罪，不以販入之後復行賣出為要件；祇須以營利為
      目的，販入或賣出，有一於此，即已成立。而同條例第5
      條第1項、第2項之意圖販賣而持有第一、二級毒品罪，係
      指基於販賣以外之其他原因而持有，嗣始起意售賣者而言
      。因此行為人持有第一、二級毒品，苟以主觀上營利售賣
      意圖而販入各該毒品，其雖未及賣出，仍應分別論以販賣
      第一、二級毒品既遂罪責；若非以營利售賣意圖而販入，
      或因其他原因而持有，嗣另起意圖營利販賣，但尚未著手
      於賣出行為，則成立意圖販賣而持有第一、二級毒品罪責
      （最高法院98年度台上字第636號判決參照）。依上所述
      ，基於營利之目的且已從事販賣之行為，並查獲販賣之對
      象，則涉犯毒品危害防制條例第4條第1項、第2項之販賣
      第一、二級毒品罪責甚明，但如基於販賣毒品之營利意圖
      ，僅有販入毒品之行為，而未及賣出即被查獲，其與同條
      例第5條第1項、第2項之意圖販賣而持有第一、二級毒品
      罪之間，【僅係主觀犯意即基於營利目的販賣毒品之犯意
      ，萌生於何時之別】，即一開始係基於營利販賣毒品之犯
      意而販入毒品之行為，縱未及賣出，仍構成毒品危害防制
      條例第4條第1項、第2項之販賣第一、二級毒品罪。但如
      原先非以營利售賣意圖而販入毒品，或因其他原因而持有
      毒品，嗣另起意圖利售賣，尚未著手於賣出行為，則成立
      意圖販賣而持有第一、二級毒品罪責。
（三）查被告於本院審理時供陳：伊於96年8月間某日20時許，
      在高雄市○○街某處之釣蝦場，向真實姓名、年籍不詳綽
      號「阿憨」之成年男子，以15萬元之代價購入淨重126.98
      公克之安非他命，係要供己施用，並將上開安非他命分裝
      為30包，嗣有想要販售他人牟利，但尚未找到販售的對象
      ；並不是如警詢及原審所稱，係在96年9月17日向綽號「
      阿憨」之人購買。其係在同年8月間購買的，大約購買了1
      個月左右才被查獲等語明確（見本院卷第146-147頁）。
      本院再質以「你何時購買毒品安非他命？」，被告答「這
      一批毒品我購買將近壹個月左右，以往在警訊的時候，警
      察叫我隨便講壹個時間，所以我才講說是前一天購買的。
      」等語（見本院卷第145頁），則被告於警詢時供稱：「
      （警方所查扣之安非他命共【毛重】134.34公克，…及電
      子磅秤1台等物，是否將安非他命分裝販賣給他人使用？
      ）是我購買來欲分裝販賣給他人使用。」等語（見同上警
      卷第6、7頁），復於偵查中供稱；「（所遭扣案二級毒品
      是買來販賣之用？）是。」等語（同上偵卷第13頁），是
      否屬實即非無疑。而被告於原審即陳稱：上開安非他命均
      係購入供伊施用，購入後始有將上開毒品售予他人之念頭
      等語（見原審卷第85、120頁）。於本院審理時審判長詢
      以「你為何之前在警訊供稱安非他命、電子磅秤用來分裝
      要販賣所用的，有何意見？」，被告答「我當時是說我買
      來是要自己施用的，我當時雖然有說我買來後，也有想說
      要去販賣給別人，但是因為沒有販賣的對象所以沒有販賣
      出去。我在汽車旅館被警方查獲的時候，我另案被通緝，
      我要逃跑的時候，被警方開槍打中我，才送去朴子長庚醫
      院開刀治療。警詢時我身體不舒服，警方未給我休息。」
      ，審判長再問「你以前在地檢署，檢察官問你，本部分意
      圖販賣而持有，你是否認罪，你為何說認罪，查扣的安非
      他命你說你總共購買15萬元，有何意見？（提示偵查卷第
      13頁）」，被告答「我有講過這些話沒有錯。」，審判長
      再問「你在原審聲押庭的時候，你說你有想要拿這些安非
      他命去賣，但是沒有找到買主，你說你向綽號『阿憨』之
      成年男子購買15萬元的安非他命，有何意見？」，被告答
      「對的，我有這麼說沒有錯。」，即被告在偵查中及原審
      均已承認係意圖販賣而持有第二級毒品，但否認意圖營利
      販賣第二級毒品甚明。
（四）查本案之主要重點在被告【主觀犯意之意圖營利販賣毒品
      之犯意，係萌生於販入第二級毒品之時，或係基於自己施
      用之犯意購入第二級毒品後再萌生販賣之營利意圖而持有
      毒品，但迄未找到販售之對象之別】。起訴意旨及原審認
      被告此部分，係犯毒品危害防制條例第4條第2項之販賣第
      二級毒品罪，但僅係以被告於警詢時供稱「（警方所查扣
      之安非他命共【毛重】134.34公克，…及電子磅秤1台等
      物，是否將安非他命分裝販賣給他人使用？）是我購買來
      欲分裝販賣給他人使用。」（見同上警卷第6、7頁），及
      於偵查中供稱「（所遭扣案二級毒品是買來販賣之用？）
      是。」為其主觀犯意認定之依據，但已經被告於原審及本
      院審理時堅決否認。再參諸上開論證，難認被告上開警詢
      及偵查中之自白與事實相符。且被告已更正其買入上開第
      二級毒品之時間係於96年8月間某日20時許，在高雄市○
      ○街某處之釣蝦場，向真實姓名、年籍不詳綽號「阿憨」
      之成年男子，以15萬元之代價購入淨重126.98公克之安非
      他命，係要供己施用，並將上開安非他命分裝為30包，嗣
      有想要販售他人牟利，但尚未找到販售的對象。並不是如
      警詢及原審所稱，係在96年9月17日向綽號「阿憨」之人
      購買等語（見本院卷第146-147頁）。又證人丙○○於原
      審結證稱：伊有看到被告常常施用安非他命，一天大約有
      1錢（經換算約3.7495公克）、半錢（經換算約1.8748公
      克）多等語（見原審卷第141頁）。再觀諸被告之前案紀
      錄，被告確有多次施用毒品之前科，曾經觀察勒戒、強制
      戒治及經判刑在案，則被告辯稱其施用毒品數量不少等語
      ，尚非不可採。按依「罪證有疑，利於被告」之原則，本
      案既無積極證據證明被告於販入本件安非他命時即具有販
      賣營利之意圖，被告已承認原先販入安非他命係供己施用
      ，嗣另起營利之意圖，但迄未找到販售的對象，承認有意
      圖販賣而持有第二級毒品之行為，自應採有利於被告之認
      定。
（五）綜上所述，被告係基於供自己施用之意思購入上開安非他
      命，嗣另萌販售圖利之意圖而持有安非他命，足堪認定，
      應依法論科。
三、按安非他命係毒品危害防制條例第2條第2項所管制之第二級
    毒品，核被告所為係基於供己施用之目的販入安非他命後，
    另萌販賣以牟利，但迄未找到販售之對象，係犯同條例第5
    條第2項之意圖販賣而持有第二級毒品罪，其先前單純持有
    安非他命之低度行為，應為意圖販賣而持有之高度行為所吸
    收，不另論罪。起訴意旨認係犯同條例第4條第2項之販賣第
    二級毒品既遂罪，惟所據被告於警詢之自白，業經被告於本
    院審理時堅決否認，且查無其他積極證據證明被告於警詢自
    白其係基於販賣第二級毒品之犯意販入，是起訴法條容有未
    洽，惟基本社會事實相同，爰依法變更。又被告前因施用毒
    品案件，經臺灣高雄地方法院以95年度簡字第1744號判決判
    處有期徒刑4月確定，甫於95年11月12日縮刑期滿執行完畢
    等情，業如前述，並有上開前案紀錄表附卷足參，其受有期
    徒刑之執行完畢後5年內，故意再犯本件有期徒刑以上之罪
    ，為累犯，應依刑法第47條第1項之規定，加重其刑。
四、原審審理結果，認被告係販賣第二級毒品安非他命之罪，而
    予論罪科刑，固非無據。惟查：被告係基於供己施用之目的
    購入安非他命後，另萌販賣以牟利意圖，但迄未找到販售之
    對象，且購買時間係於96年8月間某日而非96年9月17日，其
    所為係犯毒品危害防制條例第5條第2項之意圖販賣而持有第
    二級毒品罪，原判決就此部分疏未查明，遽認係犯同條例第
    4條第2項販賣第二級毒品罪，為有未洽，被告上訴指摘原判
    決此部分為不當，為有理由，應由本院將原判決關於此部分
    予以撤銷改判，以期適法。爰審酌被告素行不佳，有累犯加
    重情事，犯後承認此之犯行之犯後態度等一切情狀，量處有
    期徒刑5年6月，以資儆懲。另按查獲之第二級毒品，不問屬
    於犯人與否，沒收銷燬之；犯意圖販賣而持有第二級毒品之
    罪者，其供犯罪所用或因犯罪所得之財物，均沒收之，如全
    部或一部不能沒收時，追徵其價額或以其財產抵償之，毒品
    危害防制條例第18條第1項前段及第19條第1項分別定有明文
    。本件扣案鑑驗賸餘之安非他命淨重126.81公克（原扣案安
    非他命含袋總重係140.71公克，包裝塑膠袋總重係13.73公
    克，安非他命鑑驗前淨重126.98公克，取樣0.17公克鑑驗用
    罄）為本案查獲之第二級毒品，應依毒品危害防制條例第18
    條第1項前段之規定沒收銷燬之。至該安非他命之包裝塑膠
    袋30只及電子磅秤1臺，均係被告所有，業據其於偵查中及
    本院審理時供承在卷（見同上偵卷第12至13頁，及本院卷第
    139頁），其中包裝塑膠袋30只，係供盛裝包覆安非他命，
    具防止其裸露、逸出及潮濕等功能，而便利遂行販賣毒品所
    用之物，另電子磅秤1臺，亦為其持供分裝安非他命所用之
    物，是均應依同條例第19條第1項之規定宣告沒收。至其餘
    扣案如附表所示之物，均與本件被告犯行無涉，爰不另為宣
    告沒收，附此敘明。
、無罪部分：
一、公訴意旨另認：被告明知安非他命係毒品危害防制條例所列
    管之第二級毒品，不得販賣，為圖謀暴利，竟基於販賣第二
    級毒品安非他命之犯意，自95年9月間某日起至96年3月15日
    止，以0000000000（起訴書誤載為0000000000號）、000000
    0000號等行動電話門號作為聯絡販賣安非他命之工具，嗣乙
    ○○於96年3月15日及不詳時間，撥打上開電話向甲○○以
    每次5萬元代價購買約30公克之安非他命，並約定在嘉義縣
    朴子市○○路上之公墓或國中等處進行買賣交易，以此方式
    販賣安非他命予乙○○多次（嗣經公訴人於原審審理中更正
    販賣次數為2次，時間分別限縮為95年11月13日起至96年3月
    20日之前某日，販賣地點並經更正為向日葵汽車旅館，金額
    及數量每次各約4、5萬元、30公克【見原審卷第174頁】）
    。
二、按犯罪事實應依證據認定之，無證據不得認定犯罪事實；不
    能證明被告犯罪者，應諭知無罪之判決，刑事訴訟法第154
    條第2項、第301條第1項分別定有明文。次按認定不利於被
    告之事實，須依積極證據，苟積極證據不足為不利於被告事
    實之認定時，即應為有利於被告之認定，更不必有何有利之
    證據；認定犯罪事實所憑之證據，雖不以直接證據為限，間
    接證據亦包括在內，然而無論直接或間接證據，其為訴訟上
    之證明，須於通常一般之人均不致有所懷疑，而得確信為真
    實之程度者，始得據為有罪之認定，倘其證明尚未達於此一
    程度，而有合理性懷疑存在時，即不得遽為被告犯罪之認定
    ，最高法院30年上字第816號、76年臺上字第4986號判例意
    旨可資參照。檢察官認被告另涉犯上開販賣安非他命予乙○
    ○罪嫌部分，無非係以證人乙○○於警詢及偵查中所為之證
    述（分別見嘉縣警刑偵一字第0960085214號卷第4至7頁、臺
    灣嘉義地方法院檢察署96年度偵字第8722號卷第10至11頁）
    為其論據。
三、經查，證人乙○○固於警詢中證稱：伊於95年9月至96年3月
    間所販賣之安非他命來源，係向一名綽號「阿奇」的男子購
    買，係用伊所持用之0000000000、0000000000及0000000000
    號行動電話，撥打「阿奇」0000000000、0000000000號行動
    電話，共購買3次，每次都購買1包約30幾公克價值5萬元之
    安非他命，最後1次是約96年3月15日，在朴子市○○路公墓
    旁，伊只有向「阿奇」購買毒品，並經相片指認「阿奇」即
    為本案被告甲○○等語（見同上警卷第4至6頁、第8頁），
    及於偵查中證稱：向被告購買毒品約4、5次，每次固定買5
    萬元約30公克的安非他命，交易地點大部分在朴子市○○路
    上的公墓及國中等處等語（見同上偵卷第10至11頁）。然查
    ，證人乙○○於原審審理時經交互詰問時先證稱：一共跟被
    告購買過2次毒品，分別在95年9月、10月間，確定時間，而
    且記得很清楚，交易地點在東西向快速道路上的向日葵汽車
    旅館，每次購買約1、2萬元等語（見原審卷第126頁），於
    經檢察官詰問「95年11月被告都在監執行中，他如何賣給你
    ？」，證人乙○○仍稱：伊記得就是那個時間等語（見原審
    卷第127頁），其後又於辯護人詰問時證稱：95年9月到96年
    3月毒品上游不是只有一人，一個是被告，一個是另一人，
    95年9月的毒品來源是被告，時間不是記得很清楚，10月也
    是被告，前期向被告買，後期轉向另一人買等語（見原審卷
    第131頁），是徵諸證人乙○○於警詢、偵訊中，及原審之
    證述，無論在購買毒品交易對象之人數、時間、次數、數量
    及地點等均有重大歧異，且核諸被告上開前案紀錄表，被告
    確曾於95年7月11日入監執行至同年11月12日，甫於同年11
    月13日出監（見原審卷第36頁、本院卷第27頁），是該段被
    告入監服刑期間自無可能販售毒品予證人乙○○之理，是證
    人乙○○上開證述，顯有重大瑕疵，尚難逕為採信。從而，
    公訴意旨指稱被告涉嫌於95年9月間某日起至95年11月12日
    間，在向日葵汽車旅館，分別販賣各約價值4、5萬元、30公
    克之安非他命2次予證人乙○○犯嫌部分，即無憑據，自不
    足採信。
四、另原審檢察官雖於論告時，將原起訴事實被告所涉犯販賣安
    非他命予證人乙○○多次之次數確認為2次，並將犯罪時間
    分別限縮為於95年11月13日至96年3月20日。惟此時應先究
    明其論告時之所述，究屬訴之追加、撤回或變更範疇，抑或
    原本係屬於起訴效力所及之他部事實之擴張、或起訴事實之
    一部減縮，而異其處理方式（如屬後者事實之擴張、減縮，
    應僅在促使法院之注意，非屬訴訟上之請求）。除撤回起訴
    已生效力，其訴訟關係已不存在，法院無從加以裁判外，其
    他各種情形，法院自不得僅就檢察官論告時所陳述或主張之
    事實為裁判，而置原起訴事實於不顧（最高法院95年度台上
    字第2633號、第4671號、第6646號、96年度台上字第585號
    判決要旨參照），是原審檢察官於上開論告時就原起訴犯罪
    事實所為之更正，並非撤回起訴之情形，本院自仍應就原起
    訴犯罪事實之範圍予以審理。查除上開檢察官所指2次被告
    涉嫌販賣安非他命予證人乙○○之犯罪事實外，原起訴書所
    載被告仍有其餘多次涉嫌於95年9月間某日起至96年3月15
    日止販賣安非他命予證人乙○○之犯罪事實，惟證人乙○○
    所為之證述既無足採信，已如前述，又無其他足資證明被告
    確有涉嫌販賣安非他命予證人乙○○多次之證據，是原起訴
    書所載被告仍有其餘多次涉嫌於95年9月間某日起至96年3月
    15日止販賣安非他命予證人乙○○之犯嫌，難認有所憑。此
    外，復查無其他積極證據足資證明被告確有檢察官所指之涉
    犯於95年9月間某日起至96年3月15日止多次販賣安非他命予
    證人乙○○之犯行，是就此部分應認不能證明被告犯罪。
五、查起訴書認被告涉嫌販賣安非他命予證人乙○○罪嫌部分，
    與被告上開經認定有罪部分間，為數罪併罰，則此部分既因
    不能證明被告有檢察官所指多次販賣安非他命予證人乙○○
    之犯行，自應就此部分對被告為無罪判決之諭知。原判決竟
    以經原審檢察官於原審審理中更正此部分與上開有罪部分為
    集合犯之實質上一罪法律關係（見原審卷第75至76頁），以
    公訴意旨既認此部分與上開起訴經本院判刑之販賣第二級毒
    品安非他命犯行部分，具有集合犯實質一罪之法律關係，故
    就此部分，不另為無罪之諭知云云。惟查，自95年7月1日刑
    法修正施行後，連續犯、牽連犯之規定已廢止，目前實務上
    對多次販賣毒品、施用毒品等犯行，係採一行為一罰，並非
    採集合犯理論，且查起訴書認被告涉嫌販賣安非他命予證人
    乙○○罪嫌部分，與被告上開經認定有罪部分，所指犯行均
    係在95年7月1日以後，則原審檢察官於原審審理中更正此部
    分與上開有罪部分為集合犯之實質上一罪法律關係云云，顯
    有誤會，原審認公訴人此部分之指訴，既不能證明被告犯罪
    ，自應另為無罪判決諭知。原判決竟以經原審檢察官於原審
    審理中更正此部分與上開有罪部分為集合犯之實質上一罪法
    律關係，以公訴意旨既認此部分與上開起訴經本院判刑之販
    賣第二級毒品安非他命犯行部分，具有集合犯實質一罪之法
    律關係，故就此部分，不另為無罪之諭知，顯有未當，被告
    上訴雖未指摘及此，惟原判決此部分既有上開不當之處，自
    屬無可維持，應由本院予以撤銷，改諭知被告無罪。
據上論斷，應依刑事訴訟法第369條第1項前段、第364條、第299
條第1項前段、第300條、第301條第1項，毒品危害防制條例第5
條第2項、第18條第1項前段、第19條第1項，刑法第11條、第47
條第1項，判決如主文。
本案經檢察官林炎昇到庭執行職務。
中    華    民    國    98    年    6     月    9     日
                  刑事第一庭    審判長法  官  黃崑宗
                                      法  官  夏金郎
                                      法  官  王明宏
以上正本證明與原本無異。
如不服本判決應於收受送達後10日內向本院提出上訴書狀，其未
敘述上訴理由者，並得於提起上訴後10日內向本院補提理由書（
均須按他造當事人之人數附繕本）「切勿逕送上級法院」。
                                      書記官  黃全忠
中    華    民    國    98    年    6     月    9     日
附錄，本判決論罪科刑法條：
毒品危害防制條例第5條第2項：
意圖販賣而持有第二級毒品者，處5年以上有期徒刑，得併科新
臺幣5百萬元以下罰金。
附表：
┌──┬──────────────┬───────┐
│編號│所扣押之物                  │應否沒收或銷燬│
├──┼──────────────┼───────┤
│01  │改造手槍1枝（槍枝管制編號： │非本案審理範圍│
│    │0000000000，內含彈匣及子彈3 │應沒收之物，不│
│    │顆）                        │予宣告沒收    │
├──┼──────────────┼───────┤
│02  │現金新臺幣10萬元            │同上          │
├──┼──────────────┼───────┤
│03  │車號2226-XJ車牌2塊          │同上          │
├──┼──────────────┼───────┤
│04  │SAMSUNG牌行動電話1支（內含  │同上          │
│    │0000000000號SIM卡1枚）      │              │
├──┼──────────────┼───────┤
│05  │MOTOROLA牌行動電話1支（內含 │同上          │
│    │0000000000號SIM卡1枚）      │              │
├──┼──────────────┼───────┤
│06  │子彈4顆                     │同上          │
├──┼──────────────┼───────┤
│07  │女用皮包1個（內含聯絡簿1本）│同上          │
├──┼──────────────┼───────┤
│08  │黑色手提袋1個               │同上          │
├──┼──────────────┼───────┤
│09  │安非他命30包（驗前含袋重140.│安非他命（驗餘│
│    │71公克；包裝塑膠袋30只13.73 │淨重126.81公克│
│    │公克；安非他命驗餘淨重126.81│）應沒收銷燬；│
│    │公克）                      │包裝塑膠袋30只│
│    │                            │應予宣告沒收  │
├──┼──────────────┼───────┤
│10  │電子磅秤1臺                 │應予宣告沒收  │
├──┼──────────────┼───────┤
│11  │玻璃吸食器1組               │非本案審理範圍│
│    │                            │應沒收之物，不│
│    │                            │予宣告沒收    │
├──┼──────────────┼───────┤
│12  │吸管7支                     │同上          │
├──┼──────────────┼───────┤
│13  │玻璃球1個                   │同上          │
├──┼──────────────┼───────┤
│14  │NOKIA牌行動電話1支（內無SIM │同上          │
│    │卡）                        │              │
├──┼──────────────┼───────┤
│15  │SIM卡3枚（分別為000000000000│同上          │
│    │374、00000000000000、0000000│              │
│    │0000000）                   │              │
└──┴──────────────┴───────┘


司法院資訊處製作；財團法人民間司法改革基金會備份。
